【裁判字號】    92,訴,2144
【裁判日期】    921009
【裁判案由】    毒品危害防制條例
【裁判全文】
臺灣臺中地方法院刑事判決                        九十二年度訴字第二一四四號
    公  訴  人  臺灣臺中地方法院檢察署檢察官
    被      告  甲○○
右列被告因毒品危害防制條例案件，經檢察官提起公訴（九十二年度毒偵字第二三三
一號），復經本院合議庭裁定由受命法官獨任行簡式審判程序，本院判決如左：
    主  文
甲○○連續施用第一級毒品，累犯，處有期徒刑捌月。扣案之第一級毒品海洛因壹包
（淨重零點貳玖公克，包裝重零點貳捌公克）沒收銷燬之；注射針筒貳支沒收。又施
用第二級毒品，累犯，處有期徒刑肆月。應執行有期徒刑拾月，扣案之第一級毒品海
洛因壹包（淨重零點貳玖公克，包裝重零點貳捌公克）沒收銷燬之；注射針筒貳支沒
收。
    事  實
一、甲○○曾於民國八十二年十一月間因違反肅清煙毒條例等案件，經法院判處有期
    徒刑三年一月、三月，應執行有期徒刑三年二月確定；又於八十四年四月間因違
    反麻醉藥品管理條例案件，經法院判處有期徒刑四月確定，並接續上開徒刑執行
    ，於八十七年六月二十六日假釋期滿執行完畢。復因施用第一、二級毒品海洛因
    及安非他命案件，經依法院裁定送觀察、勒戒後，因有繼續施用毒品之傾向，經
    法院裁定送強制戒治，期滿後由臺灣彰化地方法院檢察署檢察官於八十九年八月
    十一日以八十九年度戒毒偵字第八九七號、第八九八號、第八九九號、第九００
    號為不起訴處分確定。又因施用第一、二級毒品海洛因及安非他命案件，經依法
    院裁定送強制戒治，並由臺灣高雄地方法院檢察署檢察官提起公訴後，經臺灣高
    雄地方法院以九十年度易字第五五二號判處有期徒刑八月、五月，應執行有期徒
    刑一年，經甲○○撤回上訴確定在案。強制戒治部分，嗣因戒治成效評定為合格
    ，經裁定停止戒治，所餘戒治期間，付保護管束確定，並於九十年十月四日停止
    戒治出所。惟甲○○於停止戒治期間另因施用第一級毒品及第二級毒品安非他命
    案件，經臺灣高雄地方法院裁定撤銷停止戒治，並經臺灣雲林地方法院檢察署檢
    察官以九十一年度毒偵字第五一０號提起公訴，由臺灣雲林地方法院於九十二年
    七月十四日以九十二年度訴緝字第七號，分別判處有期徒刑八月、四月，並定應
    執行之刑為十月確定。詎甲○○於上開不起訴處分確定後五年內，又基於施用第
    一級毒品海洛因之概括犯意，自九十二年二月農曆新年後某日起至同年五月二日
    止，在臺中市○○路八十二號三樓之一租屋處等地，以將海洛因放入注射針筒內
    ，再添加礦泉水後注射之方式，連續多次施用第一級毒品海洛因。另基於施用第
    二級毒品安非他命之犯意，於九十二年五月二日回溯前四、五日內某時，在臺中
    縣大雅路八十二號三樓之一其租屋處，將第二級毒品安非他命放置在錫箔紙上（
    未扣案），再以火燒烤而吸其煙氣之方式，施用第二級毒品安非他命一次。嗣於
    九十二年五月二日十三時許，在臺中市○○路八十二號三樓之一為警查獲，並扣
    得第一級毒品海洛因一包（淨重０．二九公克，包裝重０．二八公克）及其所有
    供施用毒品所用之注射針筒二支。
二、案經臺中市警察局第二分局報請臺灣臺中地方法院檢察署檢察官偵查起訴。
    理  由
一、右揭事實業經被告甲○○於本院審理時自白不諱，並有第一級毒品海洛因一包（
    淨重０．二九公克，包裝重０．二八公克）、注射針筒二支，扣案可憑。又扣案
    之白色粉末，經送請法務部調查局鑑定，其鑑定結果認為，送驗白粉含有第一級
    第六項毒品海洛因成分，有該局九十二年七月四日調科壹字第一二００一二八八
    一號鑑定通知書附卷可參，且被告於九十二年五月二日被查獲時，在警局中所採
    集之尿液，經送請中山醫學大學附設醫院藥物濫用檢測中心檢驗，其篩檢報告及
    確認結果報告，安非他命、甲基安非他命、可待因、嗎啡，均呈陽性反應等情，
    亦有該中心報告書一紙附卷可稽。足見被告自白其於右揭時、地施用第一級毒品
    海洛因多次及施用第二級毒品安非他命一次，核與事實相符，堪予信採。
二、被告前因施用第一、二級毒品海洛因及安非他命案件，經依法院裁定送觀察、勒
    戒後，因有繼續施用毒品之傾向，經法院裁定送強制戒治，期滿後由臺灣彰化地
    方法院檢察署檢察官於八十九年八月十一日以八十九年度戒毒偵字第八九七號、
    第八九八號、第八九九號、第九００號為不起訴處分確定。又因施用第一、二級
    毒品海洛因及安非他命案件，經依法院裁定送強制戒治，並由臺灣高雄地方法院
    檢察署檢察官提起公訴後，經臺灣高雄地方法院以九十年度易字第五五二號判處
    有期徒刑八月、五月，應執行有期徒刑一年，經被告撤回上訴確定在案。強制戒
    治部分，嗣因戒治成效評定為合格，經裁定停止戒治，所餘戒治期間，付保護管
    束確定，並於九十年十月四日停止戒治出所，惟被告於停止戒治期間另因施用第
    一級毒品及第二級毒品安非他命案件，經臺灣高雄地方法院裁定撤銷停止戒治，
    並經臺灣雲林地方法院檢察署檢察官以九十一年度毒偵字第五一０號提起公訴，
    由臺灣雲林地方法院於九十二年七月十四日以九十二年度訴緝字第七號，分別判
    處有期徒刑八月、四月，並定應執行之刑為十月確定等情，有臺灣高等法院被告
    全國前案紀錄表、臺灣臺中地方法院檢察署刑案資料查註紀錄表、全國施用毒品
    案件記錄表、法務部全國檢察官線上查詢刑案人犯在監所最新資料報表、刑事判
    決書一件、不起訴處分書一件、起訴書二件，在卷可按。本件被告於五年以內所
    犯上開施用毒品之罪，係三犯以上毒品危害防制條例第十條第一項之罪，不適用
    先行裁定送觀察、勒戒之規定，而應依毒品危害防制條例第二十條第三項之規定
    ，逕為有罪判決。本件事證明確，被告右揭連續施用第一級毒品海洛因、施用第
    二級毒品安非他命一次之犯行，堪予認定。
三、按海洛因、安非他命係毒品危害防制條例第二條第二項第一款、第二款所列之第
    一級及第二級毒品，不得非法持有、施用。被告甲○○施用海洛因、安非他命，
    核其所為，係犯毒品危害防制條例第十條第一項之施用第一級毒品海洛因罪、同
    條第二項之施用第二級毒品罪。被告持有第一級毒品海洛、第二級毒品安非他命
    因後，進而施用，其持有之低度行為應為施用之高度行為所吸收，不另論其持有
    第一級毒品及第二級毒品罪。被告先後多次施用第一級毒品海洛因，時間緊接，
    觸犯構成要件相同之罪名，顯係基於概括犯意為之，依連續犯規定論以一罪，並
    依法加重其刑。被告曾因違反肅清煙毒條例等案件，經法院判處有期徒刑三年一
    月、三月，應執行有期徒刑三年二月確定；又於八十四年四月間因違反麻醉藥品
    管理條例案件，經法院判處有期徒刑四月確定，並接續上開徒刑執行，於八十七
    年六月二十六日假釋期滿執行完畢，有臺灣高等法院被告全國前案紀錄表、臺灣
    臺中地方法院檢察署刑案資料查註紀錄表在卷可按，其於五年之內再犯有期徒刑
    以上之本罪，係屬累犯，應依刑法第四十七條之規定，就其連續施用第一級毒品
    犯行遞加重其刑，就其施用第二級毒品犯行，加重其刑。被告雖另辯稱：請求法
    院審酌本件與前開臺灣雲林地方法院九十二年度訴緝字第七號刑事判決所載事實
    ，有無連續犯裁判上一罪關係等情。查被告先於九十一年五月十四日中午十二時
    許，在雲林縣二崙鄉○○路六三之三號前，因涉嫌施用毒品為警查獲，而經雲林
    縣警察局移送臺灣雲林地方法院檢察署偵辦，嗣於九十二年五月二日十三時，在
    臺中市○○路八十二號三樓之一，再因涉嫌施用毒品為警查獲，上開二次警察查
    獲之時間，間隔長達一年，則被告是否基於概括犯意，而連續施用毒品，已屬可
    疑。再參以被告於偵查中供稱：「（九十二年五月二日下午一時是否在台中市○
    ○路八十二號三樓之一為警查獲你持有海洛因？）有，我自九十二年農曆過年後
    開始至九十二年五月二日凌晨在台中市○○路查獲地有吸食海洛因，我沒有吸安
    非他命。」（九十二年度毒偵字第一三四八號偵查卷第三十九頁）。而其於本臺
    灣雲林地方法院上開案件審理時供稱：「（從上一次九十一年五月十四日為警查
    獲至九十二年二月中間，是否還有使用毒品？）沒有。」；「（九十二年二月間
    為何會再施用毒品？）因為家裡的房子被拍賣，我一時又想不開，又接觸到以前
    的朋友，所以我就又施用了。」此有臺灣雲林地方法院九十二年度訴緝字第七號
    刑事判決書一件在卷可憑。足見被告於九十一年五月十四日十二時為警查獲後，
    即未再繼續施用毒品，自九十二年二月間起，始因家裡房子被拍賣心情不好，再
    另行起意施用毒品。自難認為本件起訴部分與前開臺灣雲林地方法院判決所載之
    事實有連續犯之裁判上一罪之關係，被告上開所辯，尚無可採。爰審酌被告前已
    因施用毒品案件，經送法院裁定觀察、勒戒及強制戒治，並經法院判處徒刑且已
    執行完畢，仍不知戒惕，竟又再次施用第一級毒品海洛因及第二級毒品安非他命
    ，無視於毒品對於自身健康之戕害及國家對於杜絕毒品犯罪之禁令。惟施用毒品
    係自戕行為，犯罪手段尚屬平和，亦未因此而危害他人，所生損害非大，被告於
    院審理時坦承犯行，態度良好等一切情狀，分別量處如主文所示之刑，並定其應
    執行之刑，以示懲儆。扣案之第一級毒品海洛因一包（淨重０．二九公克，包裝
    重０．二八公克），係毒品危害防制條例第二條第二項第一款所定之第一級毒品
    ，應依同條例第十八條第一項前段規定，沒收銷燬之。另扣案之注射針筒二支，
    為被告所有且係供其施用毒品所用之物，業據被告供明在卷，爰依刑法第三十八
    條第一項第二款規定，宣告沒收之。
據上論斷，應依刑事訴訟法第二百七十三之一條第一項、第二百九十九條第一項前段
，毒品危害防制條例第十條第一項、第二項、第二十條第三項、第十八條第一項前段
，刑法第十一條前段、第五十六條、第四十七條、第五十一條第五款、第三十八條第
一項第二款，判決如主文。
中      華      民      國      九十二      年      十    月      九    日
                                法  官  林  三  元
右正本證明與原本無異。
如不服本判決，應於送達後十日內向本院提出上訴狀（須附繕本），上訴於臺灣高等
法院臺中分院。
                                書記官
中      華      民      國      九十二      年      十    月      九    日
附錄論罪科刑法條
毒品危害防制條例第十條第一項、第二項：
施用第一級毒品者，處六月以上五年以下有期徒刑。
施用第二級毒品者，處三年以下有期徒刑。


司法院資訊處製作；財團法人民間司法改革基金會備份。
